最　高　行　政　法　院　裁　定　　　　　　　　　　九十一年度裁字第九九六號
　　上　訴　人　榮發交通有限公司
　　代　表　人　甲○○
　　被 上訴 人　臺北市稅捐稽徵處
　　代　表　人　乙○○
右當事人間因牌照稅事件，上訴人對於中華民國九十年七月十日臺北高等行政法院八
十九年度簡字第一三一六號判決，提起上訴，本院裁定如左：
　　主  文
上訴駁回。
上訴審訴訟費用由上訴人負擔。
　　理  由
一、按對於適用簡易程序之裁判提起上訴或抗告，須經本院許可，且該許可以訴訟事
    件所涉及之法律見解具有原則性者為限，行政訴訟法第二百三十五條定有明文。
二、本件上訴人所有（車牌號碼：ＤＡ－四九三）營業用小客車乙輛於八十四年十月
    三十日經臺北市監理處執行逾檢吊銷牌照，亦未申報停止使用；復於八十九年二
    月十二日使用公共道路被查獲，嗣經被上訴人查明上訴人滯欠使用牌照稅，乃依
    法審理核定除應補徵八十八年上、下期及八十九年上期（八十九年一月一日至同
    年二月十二日）使用牌照稅額各新台幣（以下同）一、五三○元，一、五三○元
    ，三六一元外（上訴人均已於八十九年二月二十五日繳納），並按上訴人各期使
    用牌照稅額處二倍罰鍰共計九、○○○元（八十八年上期、下期及八十九年上期
    罰鍰各為三、○○○元，均計至百元止），上訴人不服罰鍰處分，申請復查，案
    經被上訴人以八十九年五月三十日北市稽法乙字第八九○○九五二四○○號復查
    決定：「原罰鍰處分關於八十九年度部分，更正為新台幣（以下同）七○○元（
    計至百元止），其餘復查駁回。」上訴人仍表不服，提起訴願，未獲變更，向原
    法院提起行政訴訟，續遭駁回，乃提起本件上訴。惟查上訴人係主張各類車輛若
    已辦理號排繳回執行報停、繳銷或註銷手續，等同未具（未領）牌照之交通工具
    ，亦是稅法所指已申報停止使用牌照之交通工具。稅捐稽徵機關自無核發使用牌
    照稅繳款書予義務人，該交通工具所有人亦無繳稅之義務。可見領照或有照，才
    為計徵使用牌照稅法依據，不管領照後使用與否在所不論。被上訴人依該規定及
    財政部八十八年台財稅第000000000號及財政部八十四年台財稅第八四
    一六二九六五五號函釋，對上訴人為補徵八十八年上、下期及八十九年上期使用
    牌照稅及處以應納稅額二倍之罰鍰，不無違誤云云，經核尚無所涉及之法律見解
    ，具有原則上之重要情事，上訴人提起上訴，不合首揭規定，不應許可，其上訴
    難謂合法，應予駁回。
依行政訴訟法第二百四十九條第一項前段、第一百零四條、民事訴訟法第九十五條、
第七十八條，裁定如主文。
中　　華　　民　　國　　九十一　　　年　　　九　　　　月　　 十九 　　　日
                    最 高 行 政 法 院  第 三 庭
                                審 判 長 法  官　　　葉　振　權
                                         法  官      林  茂  權
                                         法  官　　　蔡　進　田
                                         法  官　　　吳　錦　龍
                                         法  官　　　吳　明　鴻
右  正  本  證  明  與  原  本  無  異
　　　　　　　　　　　　　　　　　　　　 法院書記官　莊  俊  亨
中　　華　　民　　國　　九十一　　　年　　　九　　　　月　　　十九　　　日
